【裁判字號】    90,上易,3135
【裁判日期】    900928
【裁判案由】    竊盜等
【裁判全文】
臺灣高等法院刑事判決                            九十年度上易字第三一三五號
    上  訴  人
    即  被  告  甲○○
右上訴人因竊盜等案件，不服臺灣板橋地方法院九十年度易字第一七九七號，中華民
國九十年七月十一日第一審判決（起訴案號：臺灣板橋地方法院檢察署九十年度偵字
第四六二八、七八四五、七八四六、九十年度毒偵字第一八七六號；併辦案號：九十
年度毒偵字第二０二九號）提起上訴，本院判決如左：
    主  文
上訴駁回。
    事  實
一、甲○○於民國八十六年八月間曾因違反藥事法案件，經臺灣士林地方法院判處有
    期徒刑五月，八十九年十二月二十三日執行完畢，猶不知悔改，竟意圖為自己不
    法之所有，於民國九十年二月二十四日凌晨二時許，在台北市○○區○○路某便
    利商店前拾得乙○○所有之身分證、駕駛執照（上開證件係乙○○於同日凌晨零
    時許遺失），竟意圖為自己不法之所有，予以侵占入己。
二、甲○○復意圖為自己不法之所有，並基於概括之犯意，於：
  (一)民國九十年二月十日上午六時許，持客觀上可供作兇器之螺絲起子乙把，在台北
    縣淡水鎮○○路○段一九五號前，以起子撬開停放於該處楊清貴所有之ＦＣ─四
    四二號自用小客車左前車門，進入車內，啟動引擎駛離現場而竊得該汽車。
  (二)民國九十年二月十九日上午五時許，持客觀上可供兇器使用之起子一把在臺北縣
    淡水鎮○○街，以起子撬開停於路旁陳志明所有之ＤＡ─０二七三號自用小客車
    車門，啟動引擎駛離現場而竊得該汽車（車內尚有陳志明所有之駕駛執照一枚）
    ；嗣於翌（二十）日駕駛該汽車行經臺北縣淡水鎮因逆向行駛人發生車禍，而將
    該車棄置於肇事現場，並帶陳志明之駕駛執照逕行離去。同年十一日下午二時
    許，持該陳志明之駕駛執照至台北縣淡水鎮○○路淡水國中附近其朋友住處，將
    陳志明之相片撕下換貼自己之相片，而變造該駕駛執照，足以生損害於陳志明及
    公路監理機關對於駕駛執照管理之正確性。
  (三)民國九十年二月二十三日，持客觀上可供兇器使用之螺絲起子一把在臺北市○○
    區○○路，仍以所持之螺絲起子撬開停放於路旁莊吉源所有之ＤＰ─二二八五號
    汽車車門，啟動引擎駛離現場而竊得該汽車。
  (四)民國九十年二月二十七日凌晨一時二十分許，持客觀上可供作為兇器之螺絲起子
    二把（十字型、平口各一把）、鐵槌、鐵剪、尖嘴鉗各一支在臺北縣五股鄉○○
    路○段四三三號前，以螺絲起子撬開停放於該處林志仁所有之Ｚ五─九三四一號
    自用小客車，進入車內先竊得車內行動電話、刮鬍刀各一支，嗣於車內尋找鑰匙
    時，為鄰人陳世仁發現報警查獲，並扣得甲○○所有供行竊所用之螺絲起子二支
    、鐵槌、鐵剪、尖嘴鉗各一支、手套一付及工具袋一只。
三、又甲○○於八十六年間因施用毒品案件，經臺灣士林地方法院裁定送交觀察勒戒
    ，因無繼續施用毒品傾向，經同院以八十六年度訴字第八六五號判決免刑；復於
    八十八年間再因施用毒品案件，經福建金門地方法院裁定送交觀察勒戒，因無繼
    續施用毒品傾，向經福建金門地方法院檢察署檢察官處分不起訴。詎竟不知悔改
    ，又基於概括之犯意，自民國九十年二月一日起至同年二月二十三日止，在臺北
    縣三芝鄉興華村田心子十四號之二住處，先後多處施用第二級毒品安非他命（約
    每二日施用一次）；經警於同年二月二十三日上午七時四十分許，甲○○駕駛前
    開竊得之ＤＰ─二二八五號自用小客車行經國三號甲線公路西向萬芳交流道０．
    二公里處時為警查獲，並扣得甲○○所有供行竊所用之螺絲起子一支、變造之陳
    志明駕駛執照一枚、安非他命吸食器一組。
四、案經臺北縣警察局淡水分局、國道公路警察局第六警察隊移送臺灣士林地方法院
    檢察署呈由臺灣高等法院檢察署令轉臺灣板橋地方法院檢察署檢察官偵查及由臺
    北縣警察局蘆洲分局移送同署檢察官偵查起訴及移送併辦。
    理  由
一、右揭事實，業據上訴人即被告甲○○自白不諱，並有扣案被告所有且供行竊所用
    之螺絲起子三支、鐵槌、鐵剪、尖嘴鉗各一支、手套一付、工具袋一只、變造之
    陳志明駕駛執照一枚、安非他命吸食器一組及贓物領據、車輛車牌失竊資料個別
    查詢報表、車輛失竊證明單等在卷可稽；被告為警查獲時，經警當場採取其尿液
    送請檢驗結果，確呈甲基安非他命反應，亦有臺灣檢驗科技股份有限公司九十年
    三月一日濫用藥物檢驗報告、臺北縣政府衛生局九十年三月十九日北衛檢字第一
    四三八三號尿液煙毒檢驗成績書各一件附卷足憑。事證已極明確。被告於八十六
    年間及八十八年間先後施用毒品，分別送請觀察勒戒結果，均因無繼續施用毒品
    向，而經臺灣士林地方法院判決免刑及由福建金門地方法院檢察署檢察官處分不
    起訴，亦有各該判決書及不起訴處分書在卷可按，事證明確，被告犯行應堪認定
    。
二、被告於本院審理中固辯稱扣案之螺絲起子、鐵槌、鐵剪手套、工具袋等物並非伊
    所有，而係放置於附近麵攤上，警察誤為伊所有云云；唯查右揭工具係於被告行
    竊當場為警查獲之物，麵攤上不可能放置該工具，顯係被告所有，所辯非其所有
    等情，不足採信。
三、核被告所為，係犯刑法第三百三十七條之侵占遺失物罪、第三百二十一條第一項
    第三款之帶兇器竊盜罪、第二百十二條之變造特種文書罪及毒品危害防制條例
    第十條第二項之施用第二級毒品罪；被告先後四次所犯加重竊盜罪及多次施用毒
    品罪時間密接，犯罪構成要件相同，顯係基於概括犯意為之，為連續犯，均應依
    刑法第五十六條規定，論以一罪。所犯加重竊盜與變造特種文書二罪，有方法結
    果關係，應從一重之加重竊盜罪處斷。所犯侵占遺失物、加重竊盜、施用毒品，
    犯意各別，犯罪構成要件不同，應予分論併罰。被告於民國八十六年間曾犯違反
    藥事法案件，經臺灣士林地方法院判處有期徒刑五月，八十九年十二月二十三日
    執行完畢，有本院被告全國前案記錄表可按，其於五年內再犯本件之變造特種文
    書、加重竊盜及施用毒品罪，均為累犯，應加重其刑，並遞加之。被告第一次犯
    行所持用之螺絲起子雖未扣案，但不能證明已經滅失，另扣案螺絲起子三把、鐵
    槌、鐵剪、尖嘴鉗各一支、手套一付、工具袋一只。變造之駕駛執照上被告甲○
    ○相片壹張、安非他命吸食器壹組為被告所有且供犯罪所用，均應予宣告沒收。
四、原審適用刑法三百三十七條、第五十六條、第二百十二條、第三百二十一條第一
    項第三款、第四十七條、第五十五條、第三十八條第一項第二款、第五十一條第
    五款、第四十二條第二項、第十一條、毒品危害防制條例第十條第二項、罰金
    罰鍰提高標準條例第一條前段、第二條規定，就侵占遺失物罪部分判處罰金二千
    元，並諭知如易服勞役，以三百元折算一日。就加重竊盜部分判處有期徒刑一年
    六月、就施用第二級毒品部分判處有期徒刑八月，有期徒刑部分並定應執行有期
    徒刑二年。並說明螺絲起子四支（其中一支雖未扣案，但不能證明已經滅失）、
    鐵槌、鐵剪、尖嘴鉗各一支、手套一付、工具袋一只、陳志明之駕駛執照上被告
    所有之相片一張均為被告所有且供犯罪使用之物，均予宣告沒收。經核其認事用
    法並無不合，量刑亦稱允當，被告上訴意旨，指摘原判決不當，求予撤銷改判，
    為無理由，應駁回其上訴。
據上論斷，應依刑事訴訟法第三百六十八條，判決如主文。
本案經檢察官陳明光到庭執行職務。
中    華    民    國     九十     年       九       月       二十八     日
                          臺灣高等法院刑事第十八庭
                              審判長法  官  吳      敦
                                    法  官  吳  明  峰
                                    法  官  林  陳  松
右正本證明與原本無異。
不得上訴。
                                    書記官  鎖  瑞  嶺
中    華    民    國     九十     年       十       月         八       日
附錄：本判決論罪科刑法條全文
刑法第三百三十七條
意圖為自己或第三人不法之所有，而侵占遺失物、漂流物或其他離本人所持有之物者
，處五百元以下罰金。
刑法第三百二十一條
犯竊盜罪而有左列情形之一者，處六月以上五年以下有期徒刑：
一  於夜間侵入住宅或有人居住之建築物、船艦，或隱匿其內而犯之者。
二  毀越門扇、牆垣或其他安全設備而犯之者。
三  攜帶兇器而犯之者。
四  結夥三人以上而犯之者。
五  乘火災、水災或其他災害之際而犯之者。
六在車站或埠頭而犯之者。
前項之未遂罰之。


司法院資訊處製作；財團法人民間司法改革基金會備份。
